臺灣基隆地方法院刑事判決　
110年度交易字第114號
公  訴  人  臺灣基隆地方檢察署檢察官
被      告  蔡慶中


上列被告因過失傷害案件，經檢察官提起公訴（110年度偵字第2
627號），被告於準備程序進行中，就被訴事實為有罪之陳述，
經本院合議庭裁定由受命法官獨任進行簡式審判程序後，檢察官
聲請改依協商程序而為判決，本院判決如下：
    主  文
蔡慶中犯過失傷害罪，處拘役伍拾日，如易科罰金，以新臺幣壹
仟元折算壹日。緩刑貳年，並應依附件二本院一一○年度交附民
移調字第七○號調解筆錄所載條件履行賠償。
    事實及理由
一、本件除下列補充外，其餘犯罪事實、證據及應適用之法條，
    均引用檢察官起訴書之記載（如附件一）。
　　證據補充：被告蔡慶中於本院審理時之自白。
二、本件經檢察官與被告於審判外達成協商之合意且被告已認罪
    ，其合意內容為：
（一）被告犯過失傷害罪，處拘役50日，如易科罰金，以新臺幣
      1,000元折算1日。緩刑2年，並應依附件二本院110年度交
      附民移調字第70號調解筆錄所載條件履行賠償。
（二）經查，上開協商合意並無刑事訴訟法第455條之4第1項所
      列情形之一，檢察官聲請改依協商程序而為判決，本院爰
      不經言詞辯論，於協商合意範圍內為協商判決。
三、應適用之法條：刑事訴訟法第455條之2第1項、第455條之4
    第2項、第455條之8。
四、本判決除有刑事訴訟法第455條之4第1項第1款、第2款、第4
    款、第6款、第7款所定情形之一，或違反同條第2項規定者
    外，不得上訴。
五、如有上開可得上訴情形，得自收受判決送達之日起20日內，
    向本院提出上訴狀（應附繕本），上訴於本院第二審合議庭
    。
本案經檢察官何治蕙提起公訴，檢察官林渝鈞到庭執行職務。
中　　華　　民　　國　　110 　年　　11　　月　　19　　日
                  刑事第三庭  法  官  顏偲凡
本判決除有刑事訴訟法第455條之4第1項第1款、第2款、第4款、
第6款、第7款所定情形之一，或違反同條第2項規定者外，不得
上訴。
如有前揭除外情形，如不服本判決，應於判決送達後20日內，向
本院提出上訴書狀，敘述上訴理由，上訴於本院合議庭，並按他
造當事人之人數附具繕本。
中　　華　　民　　國　　110 　年　　11　　月　　19　　日
                              書記官  陳忠賢

【附錄本案論罪科刑法條：】
中華民國刑法第284條
因過失傷害人者，處1年以下有期徒刑、拘役或10萬元以下罰金
；致重傷者，處3年以下有期徒刑、拘役或30萬元以下罰金。

【附件一：】
臺灣基隆地方檢察署檢察官起訴書
                                     110年度偵字第2627號
　　被　　　告　蔡慶中　男　43歲（民國00年0月00日生）
　　　　　　　　　　　　住新北市○○區○○路00巷0號3樓
　　　　　　　　　　　　國民身分證統一編號：Z000000000號
上列被告因過失傷害案件，業經偵查終結，認應提起公訴，茲敘
述犯罪事實及證據並所犯法條如下：
　　　　犯罪事實
一、蔡慶中於民國109年11月8日上午9時許，駕駛車牌號碼000-0
    000號自用小客車，沿基隆市仁愛區光二路往成功一路方向
    行駛，行經光一路12號單行二車道路段，本應注意左前方有
    行人徒步應讓其先行，且應注意車前狀況，隨時採取必要之
    安全措施，而依當時天候雨、日間自然光線、柏油路面濕潤
    、無缺陷、無障礙物、視距良好，並無不能注意之情事，竟
    疏未注意，適有前方行人高娥沿光二路左側路邊步行往成功
    一路方向行進，未靠邊行走且疏未注意後方來車，致蔡慶中
    之上開自用小客車左前車頭撞及高娥，致高娥受有右側脛腓
    骨骨折脫臼、右足撕脫性損傷、右足第二蹠骨骨折等傷害。
二、案經高娥訴由基隆市警察局第一分局報告偵辦。
　　　　證據並所犯法條
一、證據清單及待證事實
編號 證據名稱 待證事實          ㈠ 被告蔡慶中於警詢及偵查中之供述 坦承有於上開時地與告訴人高娥發生交通事故之事實。  ㈡ 證人即告訴人高娥於偵查中之證述 全部犯罪事實。  ㈢ 基隆市警察局道路交通事故現場圖、道路交通事故談話紀錄表、道路交通事故調查報告表㈠㈡、道路交通事故初步分析研判表、交通部公路總局臺北區監理所110年8月6日北監基宜鑑字第1100180341號函暨所附基宜區車輛行車事故鑑定書（基宜區0000000號）各1份、現場照片9張、監視器畫面截圖4張 1.證明被告蔡慶中及告訴人高娥於上開時、地發生交通事故之事實。 2.佐證被告駕駛車牌號碼000-0000號自用小客車，疏未注意車前行人徒步讓其先行並保持安全間隔；而告訴人未靠邊行走且疏未注意後方來車，足認被告與告訴人就本件車禍事故均有過失之事實。  ㈣ 長庚醫療財團法人基隆長庚紀念醫院109年11月27日診斷證明書1份 證明告訴人因本件交通事故於109年11月8日至醫院急診治療、住院，受有右側脛腓骨骨折脫臼、右足撕脫性損傷、右足第二蹠骨骨折等傷害之事實。 
二、核被告所為，係犯刑法第284條前段之過失傷害罪嫌。又被
    告於肇事後，處理人員前往現場處理時在場，並主動陳明其
    為肇事者而自首，進而接受裁判等情，有道路交通事故肇事
    人自首情形紀錄表1份在卷可查，核與自首之要件相當，依
    刑法第62條前段規定得減輕其刑。
三、依刑事訴訟法第251條第1項提起公訴。　　　　　　
　　此　致
臺灣基隆地方法院
中　　華　　民　　國　 110　　年　　 8　　月　　10　　日
　　　　　　　　　　　　　　　檢　察　官　何治蕙
本件正本證明與原本無異
中　　華　　民　　國　 110　　年　　 8　　月　　17　　日
　　　　　　　　　　　　　　　書　記　官　郭獻駿
附錄本案所犯法條全文
中華民國刑法第284條
因過失傷害人者，處 1 年以下有期徒刑、拘役或 10 萬元以下
罰金；致重傷者，處 3 年以下有期徒刑、拘役或 30 萬元以下
罰金。

【附件二：】
臺灣基隆地方法院調解筆錄
                               110年度交附民移調字第70號

聲請人  高娥    　（年籍資料詳卷） 
相對人  蔡慶中  　（年籍資料詳卷）   
上列當事人間110年度交附民移調字第70號就本院110年度交易字
114號過失傷害案件，提起刑事附帶民事訴訟，於中華民國110年
11月2日下午2時整，在本院刑事第三法庭公開審判時，調解成立
。茲記其大要如下：
一、出席人員：
　　法　官　顏偲凡
　　書記官　王靜敏
　　通　譯　吳家蓉
二、到庭調解關係人：
    聲請人  高娥
    相對人  蔡慶中
三、調解成立內容：
    （一）、相對人願給付聲請人新台幣（下同）壹拾參萬元，
            其給付方法為：在民國110年11月23日下午2時前給
            付參萬元，其餘自110年12月起每月30日前給付伍
            仟元至清償為止，如一期不給付，視為全部到期。
    （二）、聲請人其餘請求拋棄。
    （三）、訴訟費用由相對人負擔。
四、以上筆錄經當庭交關係人閱覽/朗讀並無異議，始簽名如下
    ：
                      聲請人  高娥
                      相對人  蔡慶中
中　　華　　民　　國　 110　　年　　 11　　月　　2　　日
                  臺灣基隆地方法院刑事第三庭
                      書記官  王靜敏
                      法　官  顏偲凡
以上正本證明與原本無異。
中　　華　　民　　國　　110 　年　　11　　月　　5 　　日
                      書記官  王靜敏